# 11 年内需摊销的预付账款

提问人：xwg007vip 时间：2020-01-03 14:08:16
请教陈版主， 1 年内需摊销的预付账款，需要在合同完成后才收到发票，跨年了，进项税怎么做账呢？可以挂其他应收款吗？

回答人：chenyiwei
建议列报为“其他流动/非流动资产——待取得抵扣凭证的进项税额”，是否为流动资产，取决于预计可申报抵扣的时间是否距离资产负债表日在 12 个月内。